臺灣雲林地方法院民事裁定
111年度監宣字第182號
聲  請  人  陳姵儒  


相  對  人  陳南勳  



關  係  人  陳眉秀  
上列聲請人聲請監護宣告事件，本院裁定如下：
    主    文
宣告陳南勳（男、民國00年0月0日生、身分證統一編號：Z00000
0000號）為受監護宣告之人。
選定陳姵儒（女、民國00年00月0日生、身分證統一編號：Z0000
00000號）為受監護宣告人之監護人。
指定陳眉秀（女、民國00年00月00日生、身分證統一編號：Z000
000000號）為會同開具財產清冊之人。
聲請費用新臺幣壹仟元由受監護宣告之人負擔。
    理    由
一、聲請意旨略以：聲請人陳姵儒、關係人陳眉秀分別為相對人
    之次女、長女，相對人於民國110年起因腦中風臥床後認知
    退化，致不能為意思表示或受意思表示，或不能辨識其意思
    表示之效果，為此聲請對其為監護之宣告，並指定聲請人陳
    姵儒為相對人之監護人，暨指定關係人陳眉秀為會同開具財
    產清冊之人等語。
二、按對於因精神障礙或其他心智缺陷，致不能為意思表示或受
    意思表示，或不能辨識其意思表示之效果者，法院得因本人
    、配偶、四親等內之親屬、最近一年有同居事實之其他親屬
    、檢察官、主管機關、社會福利機構、輔助人、意定監護受
    任人或其他利害關係人之聲請，為監護之宣告。受監護宣告
    之人應置監護人；法院為監護之宣告時，應依職權就配偶、
    四親等內之親屬、最近一年有同居事實之其他親屬、主管機
    關、社會福利機構或其他適當之人選定一人或數人為監護人
    ，並同時指定會同開具財產清冊之人。法院為前項選定及指
    定前，得命主管機關或社會福利機構進行訪視，提出調查報
    告及建議。監護之聲請人或利害關係人亦得提出相關資料或
    證據，供法院斟酌。法院選定監護人時，應依受監護宣告之
    人之最佳利益，優先考量受監護宣告之人之意見，審酌一切
    情狀，並注意下列事項：㈠受監護宣告之人之身心狀態與生
    活及財產狀況。㈡受監護宣告之人與其配偶、子女或其他共
    同生活之人間之情感狀況。㈢監護人之職業、經歷、意見及
    其與受監護宣告之人之利害關係。㈣法人為監護人時，其事
    業之種類與內容，法人及其代表人與受監護宣告之人之利害
    關係，民法第14條第1項、第1110條、第1111條、第1111條
    之1分別定有明文。
三、經查，聲請人上開主張，業據其提出親屬系統表、戶籍謄本
    、中華民國身心障礙證明影本、國立臺灣大學醫學院附設醫
    院雲林分院(下稱臺大醫院雲林分院)診斷證明書等件為證。
    又依上開相對人之中華民國身心障礙證明、臺大醫院雲林分
    院111年4月27日診斷證明書記載，相對人之障礙等級為「極
    重度」，其因梗塞性腦中風、失智症等疾病，於110年1月21
    日在臺大醫院雲林分院急診就診，當日轉入神經科病房，經
    診斷與治療後，於110年12月2日出院，目前持續追蹤治療等
    情，顯示相對人屬病情嚴重之病人，有事實足認無訊問之必
    要，復據鑑定人即臺大醫院雲林分院杜昭瑩醫師出具鑑定報
    告稱：相對人經診斷為失智症，心理衡鑑CDR分數為3，MMSE
    分數為7/30，意識清醒，覺知能力正常，外觀合宜且清潔，
    態度合作，情感平穩，注意力正常，活動力偏低，需依靠輪
    椅，話量、話速、音量偏低，短期記憶力及計算能力欠佳，
    病識感受限，日常生活活動完全需人協助且無法主動表達需
    求，已符合因精神障礙或其他心智缺陷，致不能為意思表示
    或受意思表示，或不能辨識其意思表示之效果，回復之可能
    性甚低，建議為監護宣告等語，有鑑定人出具之監護輔助宣
    告簡式精神鑑定報告書在卷可稽，堪信聲請人之主張屬實。
    本院審酌上情，認為相對人現已因失智症導致重度智能及言
    語障礙狀態，而無法表達其內心意思，日常生活起居均須他
    人協助照護，已達不能為意思表示或受意思表示，或不能辨
    識其意思表示效果之情狀，故聲請人聲請對相對人為監護之
    宣告為有理由，應予准許。
四、次查，聲請人陳姵儒為受監護宣告人陳南勳之次女，而受監
    護宣告人之最近親屬除聲請人外尚有配偶邱齡玉、長女即關
    係人陳眉秀等情，有上開戶籍謄本、親屬系統表在卷可參。
    本院審酌上情，並考量聲請人及關係人陳眉秀分別為受監護
    宣告人之次女、長女，各有意願擔任受監護宣告人之監護人
    及會同開具財產清冊之人，且受監護宣告人之配偶邱齡玉對
    此亦表同意，有同意書1份在卷可按，是聲請人應有監護受
    監護宣告人之能力，並適於任之，本院認由聲請人陳姵儒擔
    任監護人，及由關係人陳眉秀擔任會同開具財產清冊之人，
    符合受監護宣告人之最佳利益，爰依民法第1111條第1項之
    規定，分別選定陳姵儒為受監護宣告人陳南勳之監護人，及
    指定陳眉秀為會同開具財產清冊之人。
五、依家事事件法第164條第2項，裁定如主文。　　
中　　華　　民　　國　　111 　年　　8 　　月　　31　　日
                  家事法庭    法  官  黃瑞井            
以上正本係照原本作成。
如對本裁定抗告，須於裁定送達後10日之不變期間內，向本院提
出抗告狀，並繳納抗告費新臺幣1,000元。
中　　華　　民　　國　　111 　年　　8 　　月　　31　　日
                              書記官  顏錦清